最　高　行　政　法　院　裁　定
110年度聲再字第154號
聲　請　人　王滋林                                      

上列聲請人因與相對人新北市政府地政局間更正土地登記事件，
對於中華民國110年3月31日本院109年度聲再字第642號裁定，聲
請再審，本院裁定如下：
　　主  文
再審之聲請駁回。
再審訴訟費用由聲請人負擔。
　　理  由
一、按對於確定裁定聲請再審，應依行政訴訟法第283條準用第2
    77條第1項第4款之規定表明再審理由，此為必須具備之程式
    。所謂表明再審理由，必須指明確定裁定有如何合於再審事
    由之具體情事，始為相當。倘僅泛言有何條款之再審事由，
    而無具體情事者，尚難謂已合法表明再審理由。如未表明再
    審理由，法院無庸命其補正。
二、聲請人因更正土地登記事件，經臺北高等行政法院108年度
    訴字第437號判決（下稱原判決）駁回其訴，並經本院109年
    度裁字第648號裁定（下稱前確定裁定）以其委任律師未以
    訴訟代理人地位為聲請人提出書狀表明上訴理由，其上訴為
    不合法而予裁定駁回。聲請人不服，對之聲請再審，經本院
    109年度聲再字第642號裁定（下稱原確定裁定）以其未具體
    表明再審事由，其再審之聲請為不合法而予駁回。聲請人仍
    不服，主張原確定裁定有行政訴訟法第273條第1項第1款所
    定事由，對之聲請再審。
三、聲請意旨略以：㈠原確定裁定既認聲請人對於前確定裁定業
    於書狀指摘該裁定有無端增加行政訴訟法第245條第1項所無
    之要件限制，並有明載其餘再審理由，原確定裁定即應實質
    審理聲請人之聲請「有無理由」，惟原確定裁定逕以不合法
    駁回，其適用法規顯有錯誤。㈡聲請人於添具上訴理由時雖
    未一併委任律師為其訴訟代理人，然此尚不構成上訴不合法
    之情事，此觀諸民事訴訟法第471條第1項及相同規定之行政
    訴訟法第245條第1項均未要求上訴人應於提起上訴後20日內
    委任律師提出理由書於第二審法院或高等行政法院即明，是
    前確定裁定顯有行政訴訟法第283條準用第273條第1項第1款
    之適用法規錯誤情事。原確定裁定未予以糾正廢棄，即同有
    適用法規顯有錯誤之違法。㈢聲請人因王林木所有新北市土
    地之公同共有繼承登記有誤，且該等登記錯漏情事又非出於
    登記人員之誤寫、誤算或其他類此之顯然錯誤，爰以利害關
    係人之身分於民國108年3月22日向相對人提出書面申請並請
    求准予更正登記，依土地法第69條規定，相對人就聲請人所
    為更正之申請自有審查及准駁之權限，迺原判決竟認相對人
    依法並非有權受理之登記機關，亦非得辦理更正之權責機關
    ，自有適用法規錯誤情事；且66年間既有協議各該繼承人應
    有部分比例接續辦理繼承登記，而非一概為全體公同共有之
    繼承登記，則該公同共有繼承登記之內容即因完全無法反應
    真實之繼承登記內容而有錯誤，原判決猶認相對人無庸受理
    聲請人更正登記之申請云云，亦有適用法規錯誤情事等語。
    經核其聲請狀內表明之再審理由，無非執其個人主觀之法律
    見解，重述其對於前訴訟程序裁判不服之理由，或重申其為
    前訴訟程序裁判所不採之主張，而對於原確定裁定究有如何
    合於行政訴訟法第273條第1項第1款規定之具體情事，則未
    據敘明，依上開規定及說明，其再審之聲請自非合法，應予
    駁回。
四、據上論結，本件再審之聲請為不合法。依行政訴訟法第283
    條、第278條第1項、第104條，民事訴訟法第95條、第78條
    ，裁定如主文。
中　　華　　民　　國　　110 　年　　9 　　月　　24　　日
                    最高行政法院第四庭
                        審判長法官  胡　方　新　
                              法官　陳  秀  媖
                              法官　陳　國　成
                              法官　蕭　惠　芳
                              法官　曹　瑞　卿

以  上  正  本  證  明  與  原  本  無  異
中　　華　　民　　國　　110 　年　　9 　　月　　24　　日
　　　　　　　　　　　　　　　書記官　莊　子　誼